臺灣彰化地方法院刑事判決　　　　　　　100年度訴字第623號
公　訴　人　臺灣彰化地方法院檢察署檢察官
被　　　告　林志豪
上列被告因毒品危害防制條例案件，經檢察官提起公訴（100 年
度毒偵字第726 號），被告於本院準備程序中自白犯罪，本院認
有刑事訴訟法第273 條之1 第1 項之情形，合議裁定由受命法官
獨任進行簡式審判程序，茲審理判決如下：
    主  文
林志豪施用第一級毒品，累犯，處有期徒刑拾壹月。
    事  實
一、林志豪前於民國（下同）95年間，因施用毒品案件，經本院
    以95年度毒聲字第419 號裁定送觀察、勒戒，因認無繼續施
    用毒品之傾向，於95年9 月12日執行完畢釋放，並經臺灣彰
    化地方法院檢察署檢察官以95年度毒偵字第2983號為不起訴
    處分確定。又於96年間，因施用毒品案件，經本院以96年度
    易字第417 號判決，判處有期徒刑4 月，如易科罰金，以新
    臺幣（下同）1 仟元折算1 日確定，嗣因中華民國96年罪犯
    減刑條例公佈施行，再經本院以96年度聲減字第2696號裁定
    ，減刑為有期徒刑2 月，如易科罰金，以1 仟元折算1 日確
    定（第一案）；再於同年間，因施用毒品案件，經本院以96
    年度易字第1498號判決，判處有期徒刑6 月，如易科罰金，
    以1 仟元折算1 日確定（第二案）；又於同年間，因施用毒
    品案件，經本院以96年度易字第1718號判決，判處有期徒刑
    5 月，如易科罰金，以1 仟元折算1 日確定（第三案），前
    開二案，再經本院以97年度聲字第706 號裁定，定應執行有
    期徒刑10月確定；復於97年間，因施用毒品案件，經本院以
    97年度易字第558 號判決，判處有期徒刑10月確定（第四案
    ）；又於同年間，因施用毒品案件，經本院以97年度訴字第
    1835號判決，判處有期徒刑8 月、8 月，並定應執行有期徒
    刑1 年3 月確定（第五案），前開二案再經本院以97年度聲
    字第2238號判決，定應執行有期徒刑1 年7 月確定，經接續
    執行，業於99年7 月25日縮刑期滿執行完畢出監。詎其仍不
    知悔改，於前開強制戒治執行完畢釋放後5 年內，基於施用
    第一級毒品海洛因及施用第二級毒品甲基安非他命之犯意，
    於100 年2 月28日晚上8 時許，在其位於彰化縣員林鎮○○
    路○ 段217 巷29號居處內，以將第一級毒品海洛因及第二級
    毒品甲基安非他命放入玻璃球內燒烤吸食其煙之方式，同時
    施用第一級毒品海洛因及第二級毒品甲基安非他命1 次。嗣
    於100 年3 月3 日上午9 時40分許，於其上揭居處為警本院
    核發之搜索票執行搜索查獲，經徵其同意採集尿液送驗後，
    結果呈安非他命、甲基安非他命及嗎啡陽性反應，始查知上
    情。
二、案經彰化縣警察局員林分局報請臺灣彰化地方法院檢察署檢
    察官偵查起訴。
    理  由
一、按除被告所犯為死刑、無期徒刑、最輕本刑為3 年以上有期
    徒刑之罪或高等法院管轄第一審案件者外，於刑事訴訟法第
    273 條第1 項程序進行中，被告先就被訴事實為有罪之陳述
    時，審判長得告知被告簡式審判程序之旨，並聽取當事人、
    代理人、辯護人及輔佐人之意見後，裁定進行簡式審判程序
    ；除簡式審判程序、簡易程序及第376 條第1 款、第2 款所
    列之罪之案件外，第一審應行合議審判，刑事訴訟法第273
    條之1 第1 項、第284 條之1 分別定有明文。本件被告林志
    豪所犯係死刑、無期徒刑、最輕本刑為3 年以上有期徒刑或
    高等法院管轄第一審案件以外之罪，並於本院行準備程序時
    就被訴事實為有罪之陳述，本院合議庭依前揭規定，經評議
    結果，裁定改由受命法官獨任行簡式審判程序，先予敘明。
二、上揭事實，業據被告林志豪於本院審理時坦承不諱，且其於
    100 年3 月3 日為警查獲時所採取之尿液，經送鑑驗結果，
    確呈安非他命、甲基安非他命及嗎啡陽性反應，此有彰化縣
    警察局員林分局委託檢驗尿液代號與真實姓名對照認證單、
    詮昕科技股份有限公司100 年3 月11日報告編號00000000號
    濫用藥物尿液檢驗報告各1 紙附卷可稽，應認被告之自白確
    與事實相符，堪以採信。另查，被告曾於95年間，因施用毒
    品案件，經本院以95年度毒聲字第419 號裁定送觀察、勒戒
    ，因認無繼續施用毒品之傾向，於95年9 月12日執行完畢釋
    放，並經臺灣彰化地方法院檢察署檢察官以95年度毒偵字第
    2983號為不起訴處分確定等情，有臺灣高等法院被告前案紀
    錄表及臺灣彰化地方法院檢察署刑案資料查註紀錄表各一份
    附卷可參，被告顯係於觀察、勒戒執行完畢釋放後，5 年內
    再犯毒品危害防制條例第10條第1 項、第2 項之罪，依同條
    例第23條第2 項規定，應依法論科。綜上所述，本件犯罪事
    證明確，被告前開犯行洵堪認定。
三、查海洛因、甲基安非他命係毒品危害防制條例第2 條第2 項
    第1 款、第2 款所稱之第一級、第二級毒品，依法均不得持
    有、施用。核被告所為，係犯毒品危害防制條例第10條第1
    項之施用第一級毒品罪及同條例第10條第2 項之施用第二級
    毒品罪。被告於施用前持有第一級毒品海洛因、第二級毒品
    甲基安非他命之低度行為，各為施用之高度行為所吸收，均
    不另論罪。被告於100 年2 月28日晚上8 時，以一個施用行
    為，同時施用第一級毒品海洛因及第二級毒品甲基安非他命
    ，係一行為同時觸犯二罪名，為想像競合犯，應依刑法第55
    條之規定，從一重之施用第一級毒品海洛因罪處斷。又查被
    告前於96年間，因施用毒品案件，經本院以96年度易字第41
    7 號判決，判處有期徒刑4 月，如易科罰金，以1 仟元折算
    1 日確定，嗣因中華民國96年罪犯減刑條例公佈施行，再經
    本院以96年度聲減字第2696號裁定，減刑為有期徒刑2 月，
    如易科罰金，以1 仟元折算1 日確定（第一案）；再於同年
    間，因施用毒品案件，經本院以96年度易字第1498號判決，
    判處有期徒刑6 月，如易科罰金，以新臺幣1 仟元折算1日
    確定（第二案）；又於同年間，因施用毒品案件，經本院以
    96年度易字第1718號判決，判處有期徒刑5 月，如易科罰金
    ，以1 仟元折算1 日確定（第三案），前開二案，再經本院
    以97年度聲字第706 號裁定，定應執行有期徒刑10月確定；
    復於97年間，因施用毒品案件，經本院以97年度易字第558
    號判決，判處有期徒刑10月確定（第四案）；又於同年間，
    因施用毒品案件，經本院以97年度訴字第1835號判決，判處
    有期徒刑8 月、8 月，並定應執行有期徒刑1 年3 月確定（
    第五案），前開二案再經本院以97年度聲字第2238號判決，
    定應執行有期徒刑1 年7 月確定，經接續執行，於99年7 月
    25 日 縮刑期滿執行完畢出監等情，有臺灣彰化地方法院檢
    察署刑案資料查註紀錄表、臺灣高等法院被告前科紀錄表各
    1 份在卷可稽，其於5 年內以故意再犯本件有期徒刑以上之
    罪，為累犯，應依刑法第47條第1 項之規定，加重其刑。爰
    審酌被告曾因施用毒品送觀察、勒戒，仍未能戒除毒癮，再
    度施用毒品戕害自身健康，及其犯罪之動機、目的、所生危
    害及犯罪後尚知坦承犯行，態度尚稱良好等一切情狀，量處
    如主文所示之刑，以示懲儆。
四、據上論斷，應依刑事訴訟法第273 條之1 第1 項、第299 條
    第1 項前段，毒品危害防制條例第10條第1 項、第2 項，刑
    法第11條前段、第55條、第47條第1 項，判決如主文所示。
五、如不服本判決，得於判決書送達之日起10日內，以書狀敘述
    理由，向本庭提出上訴。
本案經檢察官楊聰輝到庭執行職務。
中    華    民    國   100    年    6     月    7     日
                  刑事第九庭          法  官  黃齡玉
以上正本證明與原本無異。
如不服本判決應於收受判決後10日內向本院提出上訴書狀，並應
敘述具體理由；其未敘述上訴理由者，應於上訴期間屆滿後20日
內向本院補提理由書（均須按他造當事人之人數附繕本）「切勿
逕送上級法院」。
中    華    民    國   100    年    6     月    7     日
                                      書記官  李噯靜
附錄本案論罪科刑法條全文：
毒品危害防制條例第10條
施用第一級毒品者，處 6 月以上 5 年以下有期徒刑。
施用第二級毒品者，處 3 年以下有期徒刑。